# 完整进行测试三年内控有效性

提问人：Ryan_q 时间：2023-06-14 06:00:51
@chenyiwei，陈版主，有一问题请教，如下：
IPO企业过程中，经常会遇到被审计单位在三年中，如： 2020 年、 2021 年、 2022 年内部控制方面存在如下问题， 2020 年、 2021 年存存在严重缺陷， 2022 年通过中介机构辅导逐步进行规范，最终会计师事务所认可 2022 年12 月 31 日发行人所有重大方面保持了与财务报表相关的有效的内部控制。
问题：
1 、纯粹对于内部控制有效性而言，其测试范围是否可以简单理解为仅对最后阶段（至少保持一段时间运行有效）
有关重要的控制测试点进行测试即可？即 2020 年、 2021 年已经存在明显严重缺陷，其工作量可以大大减轻，无须再测试 2020 年、 2021 年，仅对 2022 年进行控制测试并非表发其内部控制有效意见。
2 、而往往在整合审计时，内部控制的缺陷是会对财务审计实质性程序的性质、时间、范围造成影响，这个层面而言 2020 年至 2022 年三年的内部控制均需要完整进行测试，通过测试结果进行影响实质性程序性质、时间、范围，其工作量大大明显提升。所以在IPO审计中，内部控制测试均需要完整进行三年测试。
上述说法是否合理，望陈版主指教！

回答人：chenyiwei
1 、针对内部控制审计的性质、时间和范围，在《企业内部控制审计指引》和中注协发布的《企业内部控制审计指引实施意见》中都有相应规定，按照执行即可。
2 、IPO审计中财务报表审计是三年一期审计，但内部控制鉴证仅需对最后一期的内控发表意见，因此IPO审计并非整合审计（最后一期除外）。对于除最后一期末之外的其他各期的内部控制并不单独发表意见。此时可根据发行人的具体情况，考虑在以前各期审计中利用发行人内部控制的程度和范围，据此考虑对内部控制进行测试的相关策略。